【裁判字號】    90,訴,558
【裁判日期】    900430
【裁判案由】    毒品危害防制條例
【裁判全文】
臺灣高雄地方法院刑事判決                            九十年度訴字第五五八號
    公  訴  人  臺灣高雄地方法院檢察署檢察官
    被      告  甲○○
右列被告因毒品危害防制條例案件，經檢察官提起公訴（九十年度毒偵字第八八四號
）及移送併辦（九十年度毒偵緝第九六號），本院判決如左：
    主  文
甲○○連續施用第一級毒品，處有期徒刑柒月。海洛因（淨重零點壹玖公克，包裝重
零點貳公克）、殘留海洛因吸管壹支、注射針筒壹支，均沒收銷燬之。又連續施用
第二級毒品，處有期徒刑肆月。安非他命（驗前毛重點柒公克，驗後毛重點陸伍
公克）、殘留安非他命吸管壹支、安非他命吸食燈泡壹個，均沒收銷燬之。應執行有
期徒刑拾月。海洛因（淨重零點壹玖公克，包裝重零點貳公克）、安非他命（驗前
毛重點柒公克，驗後毛重點陸伍公克）、殘留海洛因吸管壹支、殘留安非他命吸
管壹支、注射針筒壹支、安非他命吸食燈泡壹個均沒收銷燬之。
    事  實
一、甲○○曾於民國八十七年間因施用毒品案件，經本院以八十七年度毒聲字第四七
    二一號裁定送觀察、勒戒後，認有繼續施用毒品之傾向，再經該院以八十八年度
    毒聲字第三一三號裁定令入戒治處所施以強制戒治一年，嗣因停止戒治付保護管
    束，再經本院以八十八年度毒聲字第七一八八號裁定撤銷停止戒治，後因戒治期
    滿，經臺灣高雄地方法院檢察署於八十九年七月二十五日以八十九年度戒毒偵字
    第七六九號不起訴處分確定，惟仍不知悔改，明知海洛因、安非他命分係第一級
    毒品、第二級毒品，竟基於概括之犯意，自八十九年八月間某日起至九十年二月
    十日下午四時二十分許回溯二十四小時內某時止，連續在高雄市○○路某處、其
    位於高雄縣鳳山市○○路一八六巷三十弄四十七號住處，施用第二級毒品安非他
    命多次。又基於概括之犯意，先後於九十年二月八日、九十年二月九日，在上開
    住處，施用第一級毒品海洛因二次、一次。嗣於八十九年九月十二日中午十一時
    四十分許，在高雄市○○區○○路四號巨蛋超商前，為警查獲，又於九十年二月
    十日下午二時許，在高雄縣鳳山市○○路七五巷十一號旁，為警查獲，並於同日
    下午三時許，在其上開住處，遭警查扣海洛因（淨重○‧一九公克，包裝重○‧
    三二公克）、安非他命（驗前毛重三‧七公克，驗後毛重三‧六五公克）及殘留
    海洛因吸管一支、殘留安非他命吸管一支、注射針筒一支、安非他命吸食燈泡一
    個。
二、案經內政部警政署高雄港務警察所、高雄市政府警察局小港分局移送臺灣高雄地
    方法院檢察署檢察官偵查起訴及移送併辦。
    理  由
一、右揭事實，業據被告甲○○坦承不諱，而被告先後二次為警查獲時所採取之尿液
    ，經分別送請高雄市立凱旋醫院、高雄市政府衛生局檢驗結果，甲基安非他命均
    呈陽性反應，有高雄市立凱旋醫院八十九年十月六日高市凱醫檢字第○○七八三
    號煙毒尿液檢驗成績書影本及九十年二月二十三日高衛試煙字第Ｘ－○五五號煙
    毒尿液檢驗成績書影本各一紙附卷可稽，復有供被告施用之安非他命結晶體、海
    洛因白粉、殘留海洛因吸管一支、殘留安非他命吸管一支、注射針筒一支、安非
    他命吸食燈泡一個等物扣案可資佐證，而該結晶體、殘留安非他命吸管一支、吸
    食器一個、注射針筒一支、殘留海洛因吸管一支，經送高雄醫學大學附設中和紀
    念醫院檢驗結果，分別認係安非他命（驗前毛重三‧七公克，驗後毛重三‧六五
    公克）、甲基安非他命、海洛因呈陽性反應，有該院九十年四月十日編號九○○
    四－七號、九十年三月二十六日編號0000－000號及0000－000號
    檢驗報告各一紙在卷可憑。又海洛因經送請法務部調查局鑑定結果，認含第一級
    毒品海洛因成分（淨重○‧一九公克，包裝重○‧三二克），有該局九十年三月
    一日（90）陸（一）字第九○一三六四四二號（電腦條碼000000000號
    ）鑑定通知書一紙在卷可憑，足徵其前開自白核與事實相符。至被告雖於本院審
    理時供承伊最後一次施用安非他命係於九十年農曆過年前云云，惟並未能確定其
    施用之時間，而甲基安非他命經口服投與後，約百分之七十於二十四小時內可自
    尿液中排出，又其尿液內含甲基安非他命成分之檢出，與投與甲基安非它命的量
    、個人體質、檢驗儀器之精密度有關，通常採尿化驗是否呈陽性反應，應以投與
    後二十四小時內所採者為宜，此有行政院衛生署藥物食品檢驗局（80）藥檢醫字
    第四五二九號函可查，是自以被告採尿時之九十年二月十日下午四時二十分許回
    溯二十四小時內某時，為其最後一次施用第二級毒品安非他命為可採。又被告曾
    於八十七年間因施用毒品案件，經本院以八十七年度毒聲字第四七二一號裁定送
    觀察、勒戒後，認有繼續施用毒品之傾向，再經該院以八十八年度毒聲字第三一
    三號裁定令入戒治處所施以強制戒治一年，嗣因停止戒治付保護管束，再經本院
    以八十八年度毒聲字第七一八八號裁定撤銷停止戒治，後因戒治期滿，經臺灣高
    雄地方法院檢察署於八十九年七月二十五日以八十九年度戒毒偵字第七六九號不
    起訴處分確定，有臺灣高雄地方法院檢察署刑案資料查註紀錄表一件附卷可稽，
    其於五年內再犯毒品危害防制條例第十條之罪。本件事證明確，被告上開犯行洵
    堪認定。
二、查海洛因、安非他命分別係毒品危害防制條例第二條第二項所稱之第一級毒品、
    第二級毒品，不得持有、施用，被告竟分別持之以施用，核其所為，係犯毒品危
    害防制條例第十條第一項之施用第一級毒品罪、同條例第十條第二項之施用第二
    級毒品罪。被告先後多次施用海洛因、安非他命犯行，時間緊接、手法及罪名均
    同，顯係基於概括犯意而為之，均為連續犯，應各論以一罪。其先後多次持有海
    洛因、安非他命，亦係基於概括之犯意，本亦均應以連續持有論，惟其持有後，
    進而施用，其多次持有海洛因、安非他命行為應分別被其施用之行為所吸收，均
    不另論罪。被告所犯二罪之間，犯意各別，行為互殊，應予分論併罰。審酌被告
    曾於八十一年間因違反麻醉藥品管理條例案件，經法院判處有期徒刑六月，有臺
    灣高等法院被告全國前案紀錄表一件附卷可稽，其有施用毒品之犯罪前科，素行
    不佳，經觀察勒戒、強制戒治後仍再犯相同罪行，顯見意志不堅，惟念其犯罪係
    戕害自身，尚未害及他人，所犯情節非重，及犯罪後坦認犯行，態度尚可等一切
    情狀，各量處如主文所示之刑，並定其應執行之刑。至該等扣案物品，經送驗結
    果，認係安非他命（驗前毛重三‧七公克，驗後毛重三‧六五公克）、海洛因（
    淨重○‧一九公克，包裝重○‧三二克），而殘留海洛因吸管一支、殘留安非他
    命吸管一支、注射針筒一支、安非他命吸食燈泡一個等物，均分別有海洛因、安
    非他命陽性反應等情，已如前述，爰均依毒品危害防制條例第十八條第一項前段
    規定，併予宣告沒收併銷燬之。而送鑑驗耗損之安非他命晶體、海洛因粉末既已
    滅失，自無庸再予宣告沒收。
三、又公訴人前揭起訴事實雖未敘及被告於八十九年八月間某日起至八十九年年底前
    ，在上開地點，施用第二級毒品安非他命多次之犯行，惟該部分與前揭起訴部分
    具有連續犯之裁判上一罪關係，為起訴效力所及，本院自得併予審理。至公訴人
    認被告自八十九年底某日起至九十年二月七日止，亦有在上開地點，施用第一級
    毒品海洛因多次云云。然查：被告於右揭時地二次為警查獲時所採取之尿液，經
    檢驗結果，並無嗎啡陽性反應，已如前述，且被告復否認有自八十九年底某日起
    至九十年二月七日止，有在上開地點，施用第一級毒品海洛因多次，而被告於九
    十年二月十日為警查獲時，雖有扣得海洛因毒品等物，然此尚符其所供承：有於
    九十年二月八日、九十年二月九日分別施用海洛因二次、一次等情，而其於八十
    九年九月十二日為警查獲時，並無海洛因毒品扣案，亦已如前述，此外復無其他
    積極證據足資證明被告有自八十九年底某日起至九十年二月七日止，在上開地點
    ，施用毒品海洛因多次之犯行，此部分自屬不能證明被告犯罪，惟公訴人既認此
    部分與前開有罪部分具有連續犯之裁判上一罪關係，爰不另為無罪之諭知，併此
    敘明。
據上論斷，應依刑事訴訟法第二百九十九條第一項前段，毒品危害防制條例第十條第
一項、第二項、第十八條第一項前段、第二十三條第二項，刑法第十一條、第五十六
條、第五十一條第五款，判決如主文。
中      華      民      國      九十      年    四      月      三十    日
                                  臺灣高雄地方法院刑事庭
                                      法  官    李麗珠
右正本證明與原本無異。
如不服本判決，應於判決送達後十日內，向本院提出上訴狀。
                                      書記官    陳掌珠
中      華      民      國      九十      年    四      月      三十    日
附錄本案判決論罪科刑法條：
毒品危害防制條例第十條：
施用第一級毒品者，處六月以上五年以下有期徒刑。
施用第二級毒品者，處三年以下有期徒刑。


司法院資訊處製作；財團法人民間司法改革基金會備份。
